臺灣新竹地方法院刑事判決　　　　　　　　　　　　　九十一年度易字第三九二號
　　公　訴　人　臺灣新竹地方法院檢察署檢察官
　　被　　　告　甲○○
右列被告因侵占案件，經檢察官提起公訴（九十年度偵字第七四三八號），本院判決
如左：
    主  文
甲○○連續意圖為自己不法之所有，而侵占對於業務上所持有之物，處有期徒刑柒月
。
    事  實
一、甲○○前曾因賭博罪，經臺灣臺北地方法院判處罰金五百元確定，於民國八十八
    年五月十三日繳清罰金執行完畢。自九十年八月廿四日（起訴書記載為同月廿五
    日）起，在九竹企業有限公司（下稱九竹公司）擔任業務招攬工作，並負責送貨
    及收取貨款，為從事業務之人，明知所收取之貨款均應於當日繳回公司，不得挪
    為私用，竟基於意圖為自己不法所有之概括犯意，連續於（一）九十年九月十二
    日，將向位於新竹縣湖口鄉○○路○段四０一號合發商店所收取之貨款新台幣（
    下同）一千零八十元侵占入己；（二）於九十年十月四日，向位於新竹市○○街
    二六六號來進商店收取貨款三千四百元，並將之侵占入己；（三）又於九十年十
    月二十日將向新竹市○○路○段一九一號全來商店之貨款一萬零四百七十元侵占
    入己；（四）再於九十年十月二十九日，將向位於新竹市○○路○段六八七號延
    平中日商店所收取之貨款五千元侵占入己。嗣甲○○於同年十月廿七日起未再至
    九竹公司上班，經九竹公司會計人員直接向商家催帳始知上情。
二、案經九竹公司訴請臺灣新竹地方法院檢察署檢察官偵查起訴。
    理  由
一、訊據被告甲○○固對前開時、地所收取貨款未繳回公司之犯行坦承不諱，僅辯稱
    係因公司扣其薪資未付，且車禍所生之損失均要其負責，故收取前揭貨款抵償等
    語，惟九竹公司支付予被告之薪資，業據告訴人代理人乙○○提出打卡紀錄及薪
    資表在卷可稽，並經本院提示被告確認無訛，堪信薪資部分僅於被告離職當月未
    付，其餘部分應已支，況縱薪資未付係屬實，被告亦無權提出收款資料向前商店
    收取貨款後供己使用，至其薪金額究係如何計算，及被告因載運貨物發生車禍所
    生之賠償責任究應歸屬公司負擔或其個人負擔，亦均係被告與告訴人九竹公司間
另外之爭議，均不足為被告收取貨款後供己用之理由，故被告前開所辯尚無可採
    。至告訴人代理人乙○○雖堅稱被告向「延平中日」商家收取之貨款為一萬一千
    七百元，然此部分業經本院傳訊証人丙○○結稱被告並未向其收取一萬一千七百
    元，且經會同被告及告訴人代理人乙○○會帳結果確認被告僅收取五千元，有告
    訴人代理人乙○○所提出經三人簽名之確認單在卷可稽，故告訴人公司計算之此
    部分金額尚有不實，應以被告陳述為可採。此外被告前開犯行並據告訴代理人乙
    ○○指訴綦詳，且有九竹企業有限公司人事資料表、打卡資料表、薪資表、收款
    資料表、九竹企業有限公司銷售日報表應收帳款單影本在卷可稽，被告犯罪事証
    明確，犯行堪以認定。至公訴人於起訴書附表所載之日期僅係出貨日期，業據告
    訴人代理人乙○○於九十一年四月十五日訊問時供述甚明，故收款日期應以前揭
    事實欄所載為準，附予敘明。
二、核被告所為，係犯刑法第三百三十六條第二項之業務侵占罪。被告前開多次業務
    侵占犯行，時間緊接，所犯又係構成要件相同之罪名，顯係基於概括之犯意反覆
    為之，為連續犯，依刑法第五十六條之規定以一罪論，並加重其刑。爰審酌被告
    犯罪動機係以九竹公司負責人扣其薪資，其方法則為將所收取之貨款占入己，其
    犯罪目的僅係得財產上之利益，所用之方法尚非惡性重大，侵占之款項數額尚非
    至鉅，告訴人所生損害尚非重大，再參酌被告犯後態度等一切情狀，量處如主文
    所示之刑。
據上論斷，應依刑事訴訟法第二百九十九條第一項前段，刑法第五十六條、第三百三
十六條第二項，罰金罰鍰提高標準條例第一條前段判決如主文。
本案經檢察官劉邦繡到庭執行職務。
中      華      民      國      九十一      年      十    月    十八    日
                                臺灣新竹地方法院刑事第二庭
                                    法  官  王  紋  瑩
右正本證明與原本無異。
如不服本判決，應於判決送達後十日內向本院提出上訴狀( 應附繕本 )，上訴於臺灣
高等法院。
                                    書記官  馮  玉  玲
中      華      民      國      九十一      年      十    月    十八    日
附錄本件犯罪引用法條：
刑法第三百三十六條第二項
對於業務上所持有之物，犯前條第一項之罪者，處六月以上五年以下有期徒刑，得併
科三千元以下罰金。
